【裁判字號】    99,抗,398
【裁判日期】    990914
【裁判案由】    停止執行
【裁判全文】
臺灣高等法院臺中分院民事裁定  99年度抗字第398號
抗  告  人  乙○○
相  對  人  甲○○
上列當事人間聲請停止執行事件，抗告人對於中華民國99年8月
10日臺灣臺中地方法院99年度聲字第198號裁定，提起抗告，本
院裁定如下：
      主  文
抗告駁回。
抗告程序費用由抗告人負擔。
      理  由
一、本件相對人以抗告人對其財產為強制執行，業經其提起債務
    人異議之訴，因而聲請原法院裁定，准其提供擔保，就該院
    99年度司執字第47653號強制執行事件之執行程序，於該院
    99年度訴字第1798號債務人異議之訴事件訴訟程序終結（即
    判決確定、撤回、和解）前，應暫予停止。原法院因准相對
    人供擔保新台幣（以下同）20萬元而裁定准許。
二、抗告人抗告意旨略以：本件相對人簽發本票指明抗告人為受
    款人，並曾支付月息二分（2萬元），嗣未依約支付本利，
    經抗告人聲請發支付命令而取得執行名義。至90年間曾有4
    個月未收到利息，經抗告人聲請強制執行，相對人不得已再
    支付8萬元利息而換取抗告人撤回強制執行。惟自90年7月至
    今又未償還本金或利息，抗告人始再聲請本件強制執行，所
    查封之標的物與第一次執行時相同，相對人至第二次執行始
    提意異議之訴，足證其說詞矛盾不實。又相對人以其欠訴外
    人陳瑞景100萬元，而以三筆土地供其設定抵押，與抗告人
    間固成三方債權債務關聯，然因相對人與第三人陳瑞景間有
    姻親關係，其債權可能造假而有脫產之嫌，對抗告人所發支
    付命令亦不異議債權為真實。因之原法院准其供擔保停止執
    行，自有未當等語。
三、惟查，有回復原狀之聲請或提起再審或異議之訴，或對於和
    解為繼續審判之請求，或提起宣告調解無效之訴，撤銷調解
    之訴，或對於法院依強制執行法第4條第1項第5款之裁定提
    起抗告時，法院依必要情形，或依聲請定一相當並確實擔保
    ，得為停止強制執行之裁定，強制執行法第18條第2項定有
    明文。又法院依強制執行法第18條第2項定擔保金額而准許
    停止強制執行之裁定者，該項擔保係備供債權人因停止執行
    所受損害之賠償，其數額應依標的物停止執行後，債權人未
    能即時受償或利用該標的物所受之損害額，或其因另供擔保
    強制執行所受之損害額定之，非以標的物之價值或其債權額
    為依據（參照最高法院91年台抗字第429號、91年台抗字第
    111號裁定意旨）。本件抗告人對相對人聲請強制執行，由
    原法院以99年度司執字第47653號清償債務強制執行事件尚
    未終結，而相對人對抗告人提起債務人異議之訴，亦由該院
    以99年度訴字第1798號債務人異議事件審理中，業經該院調
    取相關卷宗查閱屬實，因認相對人所為聲請停止執行，於法
    並無不合。揆諸前揭最高法院見解所示，酌定擔保金額時，
    僅能斟酌相對人未能即時受償所受之損害額定之，不得以標
    的物之價值或其債權額為依據。爰審酌抗告人聲請強制執行
    之債權額為新台幣（下同）1,000,000元，及自民國90年7月
    31日起至清償日止，按年息百分之6計算之利息，如停止執
    行未能即時受償預計所受之損害額，為其債權額即1,000,00
    0元，按年息百分之6計算之遲延利息，參以本案訴訟之訴訟
    標的金額未逾民事訴訟法第466條所定數額，非屬得上訴第
    三審之事件，至二審終結其期間推定為3年4個月（參照各級
    法院辦案期限實施要點第2條規定民事通常程序第一審審判
    案件期限1年4個月、民事第二審審判案件期限2年）各情，
    因而酌定相對人應供之確實擔保金額以200,000元（計算式
    ：1,000,0006%3＋4/12＝200,000）為適當，而准相對
    人供擔保20萬元後，該院99年度司執字第47653號清償債務
    強制執行事件之執行程序，於同院99年度訴字第1798號債務
    人異議之訴事件終結前（判決確定、撤回、和解）前，應暫
    予停止，於法並無不合。抗告意旨所指債務是否真實等，均
    為實體上爭執事項，為債務人異議事件所應調查審認，非本
    件是否准予停止執行所應論究。抗告為無理由，應予駁回抗
    告。
四、依強制執行法第30條之1、民事訴訟法495條之1第1項、第44
    9條第1項、第95條、第78條裁定如主文。
中    華    民    國    99    年    9     月    14    日
                民事第三庭    審判長法  官  陳照德
                                    法  官  曾謀貴
                                    法  官  朱  樑
以上正本係照原本作成。
不得再抗告。
                                    書記官  茆亞民
中    華    民    國    99    年    9     月    15    日
                                                      Ｓ

司法院資訊處製作；財團法人民間司法改革基金會備份。
